【裁判字號】    89,交聲,56
【裁判日期】    890705
【裁判案由】    聲明異議
【裁判全文】
臺灣臺中地方法院交通事件裁定                八十九年度交聲字第五六號
    原處分機關  交通部公路局台中區監理
    受  處分人  甲○
    即  異議人
右列受處分人因違反道路交通管理處罰條例案件，對於交通部公路局台中市監理站八
十九年二月十六日所為之處分（中監違車字第六０—ＺＣ0000000號裁決書）
，聲明異議，本院裁定如左：
    主  文
異議駁回。
    理  由
一、按汽車行駛於高速公路或設站管制之道路，而不遵守管制之規定者，處汽車駕駛
    人新台幣三千元以上六千元以下之罰鍰，並記違規點數一點，道路交通管理處罰
    條例第三十三條第一項、第六十三條第一項第一款定有明文；又汽車行駛高速公
    路，不得在路肩上行駛，或利用路肩超越前車或倒車，高速公路管制規則第九條
    第一項第二款亦設有規定。另依違反道路交通管理事件統一裁量表規定：違反道
    路交通管理處罰條例第三十三條第一項規定，於期限內繳納罰款者，處以法定最
    低額，逾期者，處以法定最高額。
二、本件聲明異議意旨略以：受處分人即異議人於民國（下同）八十九年一月二日下
    午七時二十六分許，駕駛車牌號碼ＭＱ—八六三六號自用小客車，行經國道一號
    一九０公里左右，因欲由王田交流道下高速公路，但行至交流道路口發現路口已
    封閉，乃打左轉方向燈擬駛回主車道往中港交流道下高速公路，並非有意行駛路
    肩，又當日該路段乃臨時由三線道減縮為二線道，其地面上雖繪有「車道封閉」
    標字，然此標字設置不當，於夜間及道路擁擠時，毫無警示功能，故國道公路警
    察局第三警察隊舉發異議人「未在主線車道循序漸進，而在路肩行駛」，顯與實
    情不符，原處分機關遽予裁罰，自有違誤，為此聲明請求撤銷原處分云云。
三、經查，本件受處分人即異議人甲○於八十九年一月二日十九時二十六分行經國道
    一號一九０公里處，因行駛路肩，為國道公路警察局第三警察隊逕行舉發，業據
    該局出具通知單一紙及照片一張為證，且為異議人所不否認，堪信為真實。異議
    人雖以前情置辯，然經本院向國道公路警察局第三警察隊交通組函查當日（八十
    九年一月二日）王田交流道管制情形，經該組以公警國三交字第０六四九五號函
    覆本院略以：當日十七時許北上彰化王田段車多，時速三十至五十公里，惟未管
    制車輛下王田交流道等情。是本案受處分人辯稱交流道封閉，不得已，乃欲駛回
    主車道往中港交流道下高速公路云云，顯難採信。又異議人另辯稱該「車道封閉
    」標字設置不當，於夜間及道路擁擠時，毫無警示功能云云，惟查，證人即國道
    公路警察局警員廖昱榮於本院訊問時，當庭證稱：「‧‧‧在前方一九二公里時
    有標示禁行路肩及三線道縮減為二線道，且地上有標示禁行路肩」等語，是異議
    人以此節置辯，要屬卸責之詞，亦無足採。原處分機關依道路交通管理處罰條例
    第三十三條第一項、第六十三條第一項第一款之規定，裁處異議人罰鍰新台幣六
    千元，並記違規點數一點，並無不當。本件異議為無理由，應予駁回。
四、據上論斷，應依道路交通案件處理辦法第十九條，裁定如主文。
中      華      民      國      八十九      年      七      月    五    日
                                      臺灣臺中地方法院交通法庭
                                          法  官  許  金  樹
右正本證明與原本無異。
如不服本裁定，應於送達後五日內，向本院提出抗告狀。
                                          書記官
中      華      民      國      八十九      年      七      月    八    日


司法院資訊處製作；財團法人民間司法改革基金會備份。
